# 【递延所得税】集团内往来减值

提问人：wx_5ecc96af0121 时间：2022-10-07 14:32:08
版主好，
现有集团内A/B两公司，A对B有应收账款 100 （该应收账款系公允交易下形成），由于B公司信用风险提升，A公司对该 100 应收账款全额计提减值并相应确认了DTA；现在的问题是，A公司单体报表上确认的递延所得税资产，在合并报表层面是否应该抵消？若不应抵消，则合并报表层面的税前利润至所得税费用调节表编制不平，该事项该提现在哪个调节项呢？
谢谢！

回答人：chenyiwei
在合并报表层面，该项内部往来及其坏账准备，以及相关的信用减值损失均已被抵销，所以相应的递延所得税资产和所得税费用也应抵销处理。